【裁判字號】    97,抗,4
【裁判日期】    970110
【裁判案由】    聲請撤銷緩刑
【裁判全文】
臺灣高等法院刑事裁定                     97年度抗字第4號
抗  告  人
即受刑  人  甲○○
                    號8樓
上列抗告人因撤銷緩刑案件，不服台灣桃園地方法院中華民國96
年12月6日裁定（96年度撤緩字第153號），提起抗告，本院裁定
如下：
    主  文
抗告駁回。
    理  由
一、按受緩刑之宣告，而有下列情形之一者，撤銷其宣告：一、
    緩刑期內因故意犯他罪，而在緩刑期內受不得易科罰金之有
    期徒刑以上刑之宣告確定者。二、緩刑前因故意犯他罪，而
    在緩刑期內受不得易科罰金之有期徒刑以上刑之宣告確定者
    。前項撤銷之聲請，於判決確定後六月以內為之，刑法第七
    十五條第一、二項分別定有明文。
二、聲請意旨略以：抗告人即受刑人甲○○前因詐欺案件，經臺
    灣臺北地方法院於民國（下同）九十五年九月十二日以九十
    五年度訴字第九七號（起訴案號：臺灣臺北地方法院檢察
    署九十五年度偵字第九九八八號）判決判處有期徒刑七月，
    緩刑三年，於九十五年十月九日確定在案。詎於緩刑期前即
    九十四年三月二十八日更犯詐欺罪，經臺灣臺北地方法院於
    九十六年五月三十一日以九十六年度易字第一九六號判決
    判處有期徒刑一年，受刑人上訴後，於九十六年七月二十四
    日撤回上訴確定在案（嗣經臺灣臺北地方法院於九十六年九
    月五日以九十六年度聲減字第二七三六號裁定減為有期徒刑
    六月）。茲以受刑人所為已合於刑法第七十五第一項第二款
    規定撤銷緩刑宣告之原因，爰依刑事訴訟法第四百七十六條
    規定聲請撤銷等語。
三、原裁定以：受刑人因詐欺案件，經臺灣臺北地方法院於九十
    五年九月十二日，以九十五年度訴字第九七號判處有期徒
    刑七月，緩刑三年，於九十五年十月九日確定在案，並於緩
    刑期前即九十四年三月二十八日更犯幫助詐欺罪，經臺灣臺
    北地方法院於九十六年五月三十一日，以九十六年度易字第
    一九六號判決判處有期徒刑一年確定（該案經受刑人上訴
    後，於九十六年七月二十四日撤回上訴確定，嗣經臺灣臺北
    地方法院於九十六年九月五日以九十六年度聲減字第二七三
    六號裁定減為有期徒刑六月），有上述判決、裁定正本及本
    院被告前案紀錄表等件在卷可稽，受刑人於緩刑前即九十四
    年三月二十八日，故意另犯幫助詐欺罪，而在緩刑期內受不
    得易科罰金之有期徒刑一年之宣告確定，乃聲請人於該案判
    決確定（即九十六年七月二十四日）後六月內即九十六年十
    一月二十三日向原審法院聲請撤銷受刑人之緩刑宣告，並於
    九十六年十二月三日繫屬原審法院，有聲請撤銷緩刑聲請書
    一份及原審法院收狀章蓋於臺灣桃園地方法院檢察署桃檢玲
    午九十六執聲一六五字第八六五四三號函上可參，核與刑
    法第七十五條第一項第二款撤銷緩刑宣告之規定相符，原審
    法院因予准許聲請人之聲請，撤銷受刑人之緩刑宣告。經核
    尚無違誤。
四、抗告意旨略以：抗告人於九十四年三月二十八日犯幫助詐欺
    罪，經臺灣臺北地方法院於九十六年五月三十一日，以九十
    六年度易字第一九六號判決判處有期徒刑一年，抗告人不
    服，提起上訴，第二審法官開庭時，當庭曉諭抗告人該案得
    減刑，且於減刑後得易科罰金，無須執行，抗告人即撤回該
    案上訴，惟抗告人當時並不知臺灣臺北地方法院九十五年度
    訴字第九七號案件緩刑宣告會因此遭撤銷，是以前開案件
    之撤回，即不具效力。又抗告人所犯二案，均係在警詢時即
    一併承認，但檢察官分二次起訴，亦令抗告人不服。再者，
    抗告人罹患有充血性心臟衰竭等疾病，有財團法人佛教慈濟
    醫院台北分院診斷證明書為證，亦不適宜入監服刑，是以請
    求抗告人得再次對上開案件提起上訴之機會，為此提起抗告
    云云。
五、經查：受刑人於緩刑期前即九十四年三月二十八日犯幫助詐
    欺罪，經臺灣臺北地方法院於九十六年五月三十一日以九十
    六年度易字第一九六號判決判處有期徒刑一年，嗣受刑人
    上訴後，於九十六年七月二十四日撤回上訴確定在案（後經
    臺灣臺北地方法院於九十六年九月五日，以九十六年度聲減
    字第二七三六號裁定減刑為有期徒刑六月），檢察官並於判
    決確定後六月內向原審法院審請撤銷抗告人緩刑之宣告，有
    如前述，揆諸首揭規定，原審法院撤銷抗告人之緩刑宣告，
    即無不合。至抗告人雖辯稱上開臺灣臺北地方法院九十六年
    度易字第一九六號案件撤回上訴，並不具效力，且檢察官
    對抗告人於警詢一併坦承之二案，分二次起訴，尚有違誤，
    另患有充血性心臟衰竭等疾病，亦不適宜入監服刑云云，惟
    查：抗告人所指關於前開案件撤回上訴部分，既經抗告人同
    意為之，於法尚無違背，且抗告人對於確定判決之事實或程
    序認有違誤或不法，要屬再審或非常上訴之之範圍，與是否
    撤銷緩刑之宣告無關，另其是否患有充血性心臟衰竭等疾病
    而不適宜入監服刑，亦與本件是否撤銷緩刑無涉，尚難執為
    本件抗告理由。抗告人抗告意旨，執此指摘原裁定不當，為
    無理由，應予駁回。
據上論斷，應依刑事訴訟法第四百十二條，裁定如主文。
中    華    民    國    97    年    1     月    10    日
                  刑事第十七庭  審判長法  官  趙功恆
                                      法  官  孫惠琳
                                      法  官  高明哲
以上正本證明與原本無異。
不得再抗告。
                                      書記官  梁淑時
中    華    民    國    97    年    1     月    10    日


司法院資訊處製作；財團法人民間司法改革基金會備份。
